【裁判字號】    88,簡上,86
【裁判日期】    891110
【裁判案由】    賭博
【裁判全文】
臺灣桃園地方法院刑事判決                          八十八年度簡上字第八六號
    上  訴  上
    即  被  告  庚○○
右列被告因賭博案件，經檢察官聲請簡易判決處刑（八十八年度偵字第三六四一號）
，本院桃園簡易庭於民國八十八年四月二十七日，以八十八年度桃簡字第三○三號簡
易判決後，上訴人不服，提起上訴，本院管轄之第二審地方法院合議庭判決如左：
        主  文
原判決撤銷。
庚○○連續意圖營利，供給賭博場所，處有期徒刑參月，如易科罰金，以佰元折算
壹日，扣案之麻將壹付、骰子壹大顆又參小顆、抽頭金新台幣壹仟元均沒收。
        事  實
一、庚○○意圖營利，且基於概括之犯意，自民國八十八年二月十五日起至同年二月
    二十五日止之舊曆年春節放假未營業期間，連續提供其在桃園縣桃園市○○路六
    巷三一號二樓所經營之茶行為賭博場所，並設置麻將賭具，多次供予乙○○、己○○、戊○○、王慧芳（簡易判決處刑聲請書誤書為王蘭芬，四人皆經桃園縣警
    察局桃園分局依違反社會秩序維護法裁處）等鄰居、朋友以其所提供之麻將牌賭
    玩麻將，每底新臺幣（下同）三百元，每台一百元，並約定每自摸一次，由自摸
    者交出新臺幣（下同）二百元給庚○○抽頭，嗣於同年二月二十五日晚上十一時
    二十分許乙○○、己○○、戊○○、王慧芳四人在上址庚○○提供之茶行打麻將
    賭博財物時，為警當場查獲，並扣得庚○○所有提供予乙○○等人賭博用之麻將
    牌一付、骰子壹大顆又參小顆及已取得之抽頭金一千元。
二、案經桃園縣警察局桃園分局報請台灣桃園地方法院檢察署檢察官偵查後聲請簡易
    判決處刑。
        理  由
一、訊據上訴人即被告庚○○固坦承有於右揭時地提供其所經營之茶行及賭具麻將牌
    供乙○○、己○○、戊○○、王慧芳四人賭博財物之事實，然矢口否認涉有意圖
    營利提供賭博場所之犯行，辯稱「：我沒有聚眾賭博，當天在該處賭博之四人都
    是我的親友，警察進去當天正好是除夕，我沒有抽頭，因我對警察態度不好，所
    以他們才移送我賭博罪，且判我太重，我無力繳易科罰金：」等語，經查被告有
    提供桃園市○○路六巷一一號二樓經營之茶行予乙○○、己○○、戊○○、甲○○等人打麻將賭博財物，打麻將者每次自摸時，由被告向自摸者抽頭二百元，而
    於八十八年二月二十五日晚上十一時二十分許當場為警查獲之情，已據被告於警
    訊時供承不諱，且據證人即當場被查獲之賭客乙○○、己○○、戊○○、王慧芳
    於警訹證述「：賭具由屋主庚○○提供，抽頭金由屋主收取：自摸一次抽頭金二
    百元：：」、「：麻將牌四人聚賭：一百元為一台，三百元為一底，自摸一次三
    家均付錢，各為一底，然後看台數多少，自摸一次抽頭二百元：：」、「：（賭
    具）是屋主庚○○提供，以一百元為一台，三百元為一底，自摸一次抽頭二百元
    ：抽頭金為庚○○收取：：」、「：（賭具）是屋主庚○○提供，以一百元為一
    台，三百元為一底，自摸一次抽頭二百元：抽頭金為庚○○收取：：」等詞綦詳
    ，並有麻將牌一付（含骰子一大顆、三小顆）及抽頭金一千元扣案為證，被告於
    偵查中並供稱自八十八年二月十五日除夕夜起即提供上址茶行供人打麻將賭博，
    嗣被告於偵查及本院調查審理時翻異前詞，否認有抽頭一事，而於八十八年八月
    二十四日、八十九年五月九日分別辯稱「：（為何乙○○、己○○、戊○○、王
  慧芳於警訊時供稱自摸一次，你抽二百元？）警察兇他們，他們才如此說：：：
    」、「：（為何於警訊時承認有抽頭？）我沒這麼說，是王慧芳說的，且我不識
    字，警察說沒有關係叫我簽名就好：他們可能有輸贏，找錢放在桌上，不是給我
    的：：」等詞，並稱只有於八十八年二月二十五日提供場所給乙○○等四人打麻
    將，其未於偵查中供述自八十八年二月十五日除夕夜起即提立賭博場所等詞，證
    人己○○、王慧芳嗣於八十八年九月二十三日本院調查時亦改稱「：我不知道抽
    頭何意，不過自摸者會拿出一百或二百出來請庚○○幫我們買涼的：：」、「：
    （庚○○有抽頭或吃紅？）沒有，只是拿錢叫他幫我買便當及飲料：（為何於警
    訊時供稱有抽頭，自摸者拿二百元出來？）警察硬寫的，因為警察一進門看見桌
    上有一千元，就說有抽頭：：」等語，然查警察於右述時地臨檢時現場除查扣所
    指之抽頭金一千元外，另在乙○○四人打麻將之賭桌上亦扣有乙○○桌面賭資四
    百元，己○○桌面賭資二千四百元及王慧芳桌面賭資七千三百元，有現場檢查紀
    錄及搜索扣押證明筆錄在卷可稽，又查獲乙○○等人打麻將賭博證人即製作證人
    戊○○、王慧芳二人筆錄之桃園分局大樹派出所警員丁○○及製作被告筆錄之警
    員丙○○於本院調查時均證述其製作筆錄過程未曾對證人戊○○、王慧芳及被告
    施暴，也未見有人對其等施暴，而被告與乙○○、己○○、戊○○、王慧芳五人
    均在同一間辦公室接受調查製作筆錄（八十八年十一月九日、八十九年五月十一
    日）等詞，末查每自摸一次即拿出二百元，累積之金額不低，如確僅用於購買飲
    料、零食、便當等食物，實無庸支付如此多的錢，又被告於八十九年五月九日本
    院調查時所稱乙○○四人係其親友，八十八年二月二十五日晚上皆是前去向其拜
    年果屬實，客人乙○○四人竟需自掏腰包給主人即被告買飲料、零食、便當，亦
    顯有悖於常情，是證人己○○、王慧芳嗣於本院所言係迴護之詞，不足採信，此
    外，於八十九年十月二十七日本院審理時經當庭勘驗播放被告於偵訊之錄音帶，
    被告確曾於偵訊時自承自八十八年二月十五日除夕夜起即提供桃園市○○路六巷
    三一號二樓所經營之茶行予乙○○等人打麻將賭博，而被告於審理時復自承自摸
    時會有人拿出二百元給其買東西，每晚約二、三次，可知被告非僅於八十八年二
    月二十五日提供場所予乙○○等人打麻將賭博甚明；綜上所述，被告上開辯解係
    卸責之詞，不足採信，本件事證明確，被告犯行堪予認定。
二、核被告所為，係犯刑法第二百六十八條之意圖營利供給賭博場所罪。按刑法第二
    百六十八條之聚眾，係指聚集不特定多眾參與，經查上開賭博場所經警查獲時僅
    有一桌賭客，僅由特定之四人賭玩麻將，該址尚未達於不特定多數人可以任意加
    入、退出之程度，本案尚非聚眾賭博，公訴人誤認被告另成立聚眾賭博罪，容有
    誤會，惟因公訴人認與上述有罪部分有想像競合犯裁判上一罪關係，爰不另為無
    罪之諭知，附此說明。被告先後多次犯行，時間緊接，犯罪構成要件相同，顯係
    基於概括犯意反覆為之，應依刑法第五十六條連續犯之規定，論以一罪，並加重
    其刑。原審援引刑法第五十六條、第二百六十八條、第五十五條、第三十八條第
    一項第三款、罰金罰鍰提高標準條例第一條前段、第二條規定，論處被告有期徒
    刑三月，如易科罰金以三百元折算一日，賭具麻將牌一付、抽頭金一千元均沒收
    ，固非無見，然本件被告既未涉及刑法第二百六十八條之意圖營利聚眾賭博罪，
    原審認被告涉犯刑法第二百六十八條之意圖營利供給賭博場所罪及意圖營利聚眾
    賭博罪，所犯上開二罪，有方法結果之牽連犯關係，而爰引刑法第五十五條規定
    從一重之意圖營利聚眾賭博罪論處，容有未洽，又扣案之賭具除麻牌一付外，另
    有骰子一大顆又三小顆，原審亦漏未宣告沒收。被告上訴意旨否認犯罪，雖無理
    由，然原判決既有可議，自應由本院撤銷改判。爰審酌被告犯罪動機、目的、犯
    罪期間、獲取之利益及其犯後態度等一切情狀，量處如主文所示之刑，並諭知易
    科罰金之折算標準。扣案麻將牌一付（含骰子一大顆又三小顆）係被告所有供犯
    罪所用之物，抽頭金一千元則係為被告因犯罪所得之物，併依刑法第三十八條第
    一項第二款、第三款規定宣告沒收。
據上論斷，應依刑事訴訟法第四百五十五條之一第三項、第三百六十九條第一項前段
、第三百六十四條、第二百九十九條第一項前段，刑法第五十六條、第二百六十八條
、第四十一條、第三十八條第一項第二款、第三款，罰金罰鍰提高標準條例第一條前
段、第二條，判決如主文。
本案經檢察官魏雯祈到庭執行職務。
中      華      民      國    八十九    年     十一     月      十      日
                          臺灣桃園地方法院刑事第五庭
                              審判長  法  官
法  官
                                      法  官
不得上訴。
附錄法條：
刑法第二百六十八條
意圖營利，供給賭博場所或聚眾賭博者，處三年以下有期徒刑，得併科三千元以下罰
金。


司法院資訊處製作；財團法人民間司法改革基金會備份。
